【裁判字號】    89,易,663
【裁判日期】    900430
【裁判案由】    竊盜
【裁判全文】
臺灣士林地方法院刑事判決                          八十九年度易字第六六三號
    公  訴  人  臺灣士林地方法院檢察署檢察官
    被      告  甲○○
右列被告因竊盜案件，經檢察官提起公訴（八十九年度偵字第四六０三號）暨移送併
辦（臺灣板橋地方法院檢察署八十九年度偵字第第一六六九三號），本院判決如左：
    主  文
甲○○連續竊盜，累犯，處有期徒刑柒月。扣案鑰匙貳把均沒收。
    事  實
一、甲○○有竊盜及傷害前科，其於民國八十六年間因傷害案件，經臺灣高等法院於
    八十七年二月十二日以八十七年度上易字第三一七號判處有期徒刑六月確定，並
    於八十七年三月三十日易科罰金執行完畢。詎猶不知悔改，竟基於意圖為自己不
    法所有之概括犯意，持渠於八十九年四月三十日在臺北市○○區○○路、重慶北
    路口停車場附近所拾得之鑰匙一式二把，在該停車場附近，見聖貿企業有限公司
    所有、該公司負責人乙○○○所使用之車牌號碼ＨＣ—２１３７號自用小客車一
    輛停放該處，甲○○即以上開鑰匙加以開啟後加以竊取而駕駛離去供己使用，並
    將該自用小客車車牌二面均加以拆卸丟棄以逃免查緝，迄於同年五月六日晚間七
    時三十分許，甲○○駕駛該車行經台北市大同區○○○路、長安西路口時，經警
    查獲，並扣得上開乙○○○所有之自用小客車一部、甲○○所持用之鑰匙二把，
    乃依法移送臺灣士林地方法院檢察署檢察官偵訊後，經命以新台幣五萬元具保後
    釋放。詎甲○○具保外出後，仍承上同一概括犯意，旋於八十九年九月四日上午
    七時十分許，因見蕭卿富所駕駛車牌號碼ＤＷ—５５５６號自用小客車無人看管
    ，認為有機可乘，乃乘隙竊取蕭卿富置於車內右前車座上之小型電視機一部，得
    手後正欲離去時，適蕭卿富返回停車處發覺該情而報警查獲加以逮捕，並扣得當
    時甲○○所持之蕭卿富所有小型電視機一部。
二、案經被害人乙○○○訴由臺北市政府警察局大同分局移送臺灣士林地方法院檢察
    署檢察官偵查起訴暨臺北縣警察局三重分局報告臺灣板橋地方法院檢察署檢察官
    偵查後移送本院併辦。
    理  由
一、訊據被告甲○○矢口否認有竊取上述乙○○○所有自用小客車及蕭卿富所有小型
    電視機之行為，辯稱：乙○○○的車是友人「陳建昌」所竊取，伊僅係借用，實
    際上係為「陳建昌」頂罪，至該部小型電視機是當時經過見到放在路邊才加以拾
    取云云。經查：
  (一)右開犯罪事實，業據證人即被害人乙○○○、蕭卿富於警訊及本院調查證據時指
    述綦詳，且有查詢車輛認可資料表、行車執照、車輛協尋電腦輸入單、車牌遺失
    電腦輸入單等影本各一紙、贓物認領保管單二紙在卷可佐及鑰匙二把扣案可憑。
  (二)被告所辯車牌號碼ＨＣ—２１３７號自用小客車係友人「陳建昌」所竊乙節，核
    以被告前於警訊、偵查及本院初次庭訊時，均坦認係以拾得之鑰匙開啟而竊取，
    此有各該筆錄在卷可按，其嗣後翻異，又無法提供任何可供調查之證據方法以實
    其說，顯係意在卸責，委無足採。
  (三)被告竊取被害人蕭卿富所有置於車內之小型電視機一部後，因未及離去即被蕭卿
    富發覺，當時該部電視機乃由被告持於手上等情，業據證人蕭卿富證述詳明，雖
    有關蕭卿富所指渠所有車牌號碼ＤＷ—５５５６號自用小客車右前車門門鎖遭工
    具轉壞，鑰匙沒有辦法插入開啟車門部分，被告否認為其所為，並無相關工具扣
    案，尚難即認係被告所為，惟縱依被告所述當時車門未關，係另有其人所為，然
    若係他人意圖行竊，則焉有僅將該部電視機取出而不帶走之理，況依蕭卿富所陳
    ，該部電視機原乃置於右前車座，更無無端出現在車外地面之可能，是顯見該部
    電視機乃被告乘機自蕭卿富所有自用小客車內竊得可以認定，被告所辯無非飾詞
    圖免，不能認為可採。
    綜上，本件被告犯行明確，應予依法論科。
二、核被告所為，係犯刑法第三百二十條第一項之竊盜罪。被告先後二次犯行時間緊
    接、手法相若，所犯為構成要件相同之罪，顯係基於概括犯意為之，為連續犯，
    應依刑法第五十六條規定加重其刑。又被告有如事實欄所載前案論罪科刑及刑之
    執行情形，此有臺灣高等法院被告全國前案紀錄表、臺灣高等法院檢察署刑案紀
    錄簡覆表各一份在卷可按，且為被告供陳無訛，是其於前案有期徒刑執行完畢後
    五年內再犯本件有期徒刑以上之罪，為累犯，應依刑法第四十七條規定遞加重其
    刑。爰審酌被告因行竊遭查獲經命具保在外，猶不知悔改，仍在外更犯竊盜罪，
    惡性非輕，及其智識程度、生活狀況、目的、手段、所生危害並犯罪後一再飾詞
    圖免之態度等一切情狀，量處如主文所示之刑以示警懲。扣案鑰匙二把為被告所
    有並係供犯罪所用之物，應依刑法第三十八條第一項第二款宣告沒收。另有關被
    告將所拾得之鑰匙二把據為己用部分，該二把鑰匙原所有人既無從查明，又不能
    認定係基於何種原因而離原所有人之持有，即究係經拋棄、遺失或遺忘無從認定
    ，自不能僅因被告拾得即認為構成犯罪。至被告竊取乙○○○所有上開車輛後，
    將車牌丟棄及將車內汽車音響、雷射唱片取走之行為，乃處分竊贓之行為，不能
    另予論罪，均此敘明。
三、另臺灣臺北地方法院檢察署檢察官移送併辦意旨（八十九年度偵字第一五九二七
    號）略以：被告意圖為自己不法之所有，並基於概括犯意，有(一)於八十九年六月
    三十日，在臺北市○○路榮民總醫院前，竊取被害人劉素敏所有金融卡二張及駕
    駛執照、公務人員購買證各一張、存摺一份之行為；(二)於八十九年八月九日八時
    三十分許，在台北市○○路○段六０六巷、水源路口，竊取被害人丙○○所有之
    車牌號碼ＤＨ—４８８９號自用小貨車一部，得手後旋於同日九時三十分許，去
    電丙○○要求以新台幣二萬元贖回該車之行為，而認上開被告竊盜犯行與本案經
    起訴之犯罪事實，有連續犯之裁判上一罪關係，而移送本院併辦。然查：
  (一)有關自被告身上所扣得、劉素敏失竊之上開證件、金融卡、存摺，訊據被告固不
    否認係自伊處扣得，惟堅決否認係竊盜所得，辯稱：係於八十九年七月間，在臺
    北市青年公園草叢中拾得等語。而核之被害人劉素敏於警訊中所為陳述，亦僅證
    稱：「嫌疑人甲○○我不認識，我是於八十九年六月三十日，將機車ＥＥＯ—５
    ７０輕機車置於臺北是石牌路榮民醫院（榮總）前被竊，連上述之證件、金融卡
    一併被竊」，是被害人上開指述，僅係陳述物品遭竊時、地，並非指明該等犯行
    確係被告所為，而被告又堅決否認有該竊盜犯行，則雖有上揭證件、金融卡等物
    扣案，仍不能僅此即認為被告確有該次竊盜犯行，亦不能認與本案前開論罪科刑
    部分有裁判上一罪之關係而得併予審判。
  (二)本院傳喚證人即被害人丙○○到庭為證，雖據陳述有關被告如何去電恐嚇取財、
    雙方交涉過程、查獲情形等細節詳明，然就有關渠所有上述自用小貨車係何時遭
    竊、被何人所竊等情，則證人並無親見，亦無法為有關竊盜部分之證述，且本院
    訊據被告堅決否認有該次竊盜犯行，辯稱係名為「阿吉」的人給伊五千元代價而
    受託向被害人收款而已，該自用小貨車並非伊所竊取等語。此外，本院復查無何
    積極證據，足以認定被告確有移送意旨所指此部分竊盜犯行，則該部分行為與本
    案前開論罪科刑部分有何裁判上一罪之關係，是亦不得逕就此部分而為審判。
  (三)是移送併辦意旨所指各該部分被告犯行，既非起訴之效力所及，本院即不得併予
    審究，自應退由檢察官另行依法處理。
據上論斷，應依刑事訴訟法第二百九十九條第一項前段、刑法第三百二十條第一項、
第五十六條、第四十七條、第三十八條第一項第二款，判決如主文。
本案經檢察官黃惠玲到庭執行職務
中      華      民      國      九十      年      四    月    三十    日
                                  臺灣士林地方法院刑事第一庭
                                          法  官  蕭  錫  証
右正本證明與原本無異。
如不服本判決，應於判決送達後十日內，向本院提出上訴狀。
                                          書記官
中      華      民      國      九十      年      四    月    二十八    日
附錄本案論罪科刑法條：
刑法第三百二十條第一項


司法院資訊處製作；財團法人民間司法改革基金會備份。
